<?xml version="1.0" encoding="UTF-8" standalone="yes"?>
<Wordlist>
    <Paradigm pdgId="1215058" lemma="аглядзе+ць" tag="VTPNX">
        <Variant id="a" pravapis="A2008" lemma="аглядзе+ць">
            <Slounik name="piskunou2012" idx="5418">{b}аглядзе´ць{/b} {i}зак.{/i}, агляджу´, -ле´дзі´ць {i}і{/i} агляджу´, -лядзі´ць, -ледзіце´ /// v10{sup}3{/sup} C/#v10{sup}1{/sup} B/</Slounik>
            <Form tag="0">аглядзе+ць</Form>
            <Form tag="F1S">агляджу+</Form>
            <Form tag="F2S">агле+дзіш</Form>
            <Form tag="F3S">агле+дзіць</Form>
            <Form tag="F1P">агле+дзім</Form>
            <Form tag="F2P">агле+дзіце</Form>
            <Form tag="F3P">агле+дзяць</Form>
            <Form tag="PMS">аглядзе+ў</Form>
            <Form tag="PFS">аглядзе+ла</Form>
            <Form tag="PNS">аглядзе+ла</Form>
            <Form tag="PXP">аглядзе+лі</Form>
            <Form tag="I2S">аглядзі+</Form>
            <Form tag="I2P">аглядзі+це</Form>
            <Form tag="PG">аглядзе+ўшы</Form>
        </Variant>
    </Paradigm>
    <Paradigm pdgId="1220037" lemma="зглядзе+ць" tag="VTPNX">
        <Variant id="a" pravapis="A2008" lemma="зглядзе+ць">
            <Slounik name="piskunou2012" idx="69880">{b}зглядзе´ць{/b}* {i}зак.{/i}, згляджу´, -ле´дзі´ць {i}і{/i} згляджу´, -лядзі´ць, -ледзіце´ /// v10{sup}3{/sup} C/#v10{sup}1{/sup} B/</Slounik>
            <Form tag="0">зглядзе+ць</Form>
            <Form tag="F1S">згляджу+</Form>
            <Form tag="F2S">згле+дзіш</Form>
            <Form tag="F3S">згле+дзіць</Form>
            <Form tag="F1P">згле+дзім</Form>
            <Form tag="F2P">згле+дзіце</Form>
            <Form tag="F3P">згле+дзяць</Form>
            <Form tag="PMS">зглядзе+ў</Form>
            <Form tag="PFS">зглядзе+ла</Form>
            <Form tag="PNS">зглядзе+ла</Form>
            <Form tag="PXP">зглядзе+лі</Form>
            <Form tag="I2S">зглядзі+</Form>
            <Form tag="I2P">зглядзі+це</Form>
            <Form tag="PG">зглядзе+ўшы</Form>
        </Variant>
    </Paradigm>
    <Paradigm pdgId="1220515" lemma="зрашаці+ць" tag="VTPNX">
        <Variant id="a" pravapis="A2008" lemma="зрашаці+ць">
            <Slounik name="piskunou2012" idx="73262">{b}зрашаці´ць{/b} {i}зак.{/i}, зрашачу´, -шэ´ціць {i}і{/i} зрашачу´, -аці´ць, -аціце´ /// v10{sup}3{/sup} C/#v10{sup}1{/sup} B/</Slounik>
            <Form tag="0">зрашаці+ць</Form>
            <Form tag="F1S">зрашачу+</Form>
            <Form tag="F2S">зрашэ+ціш</Form>
            <Form tag="F3S">зрашэ+ціць</Form>
            <Form tag="F1P">зрашэ+цім</Form>
            <Form tag="F2P">зрашэ+чаце</Form>
            <Form tag="F3P">зрашэ+чаць</Form>
            <Form tag="PMS">зрашаці+ў</Form>
            <Form tag="PFS">зрашаці+ла</Form>
            <Form tag="PNS">зрашаці+ла</Form>
            <Form tag="PXP">зрашаці+лі</Form>
            <Form tag="I2S">зрашаці+</Form>
            <Form tag="I2P">зрашаці+це</Form>
            <Form tag="PG">зрашаці+ўшы</Form>
        </Variant>
    </Paradigm>
    <Paradigm pdgId="1224480" lemma="пацверазі+цца" tag="VIPRX">
        <Variant id="a" pravapis="A2008" lemma="пацверазі+цца">
            <Slounik name="piskunou2012" idx="137516">{b}пацверазі´цца{/b}* {i}зак.{/i}, пацверажу´ся, -вярэ´зіцца {i}і{/i} пацверажу´ся, -азі´цца, -азіце´ся /// v10{sup}3{/sup} C/#v10{sup}1{/sup} B/</Slounik>
            <Form tag="0">пацверазі+цца</Form>
            <Form tag="F1S">пацверажу+ся</Form>
            <Form tag="F2S">пацвярэ+зішся</Form>
            <Form tag="F3S">пацвярэ+зіцца</Form>
            <Form tag="F1P">пацвярэ+зімся</Form>
            <Form tag="F2P">пацвярэ+зіцеся</Form>
            <Form tag="F3P">пацвярэ+зяцца</Form>
            <Form tag="PMS">пацверазі+ўся</Form>
            <Form tag="PFS">пацверазі+лася</Form>
            <Form tag="PNS">пацверазі+лася</Form>
            <Form tag="PXP">пацверазі+ліся</Form>
            <Form tag="I2S">пацверазі+ся</Form>
            <Form tag="I2P">пацверазі+цеся</Form>
            <Form tag="PG">пацверазі+ўшыся</Form>
        </Variant>
    </Paradigm>
    <Paradigm pdgId="1224481" lemma="пацверазі+ць" tag="VTPNX">
        <Variant id="a" pravapis="A2008" lemma="пацверазі+ць">
            <Slounik name="piskunou2012" idx="137517">{b}пацверазі´ць{/b}* {i}зак.{/i}, пацверажу´, -вярэ´зіць {i}і{/i} пацверажу´, -азі´ць, -азіце´ /// v10{sup}3{/sup} C/#v10{sup}1{/sup} B/</Slounik>
            <Form tag="0">пацверазі+ць</Form>
            <Form tag="F1S">пацверажу+</Form>
            <Form tag="F2S">пацвярэ+зіш</Form>
            <Form tag="F3S">пацвярэ+зіць</Form>
            <Form tag="F1P">пацвярэ+зім</Form>
            <Form tag="F2P">пацвярэ+зіце</Form>
            <Form tag="F3P">пацвярэ+зяць</Form>
            <Form tag="PMS">пацверазі+ў</Form>
            <Form tag="PFS">пацверазі+ла</Form>
            <Form tag="PNS">пацверазі+ла</Form>
            <Form tag="PXP">пацверазі+лі</Form>
            <Form tag="I2S">пацверазі+</Form>
            <Form tag="I2P">пацверазі+це</Form>
            <Form tag="PG">пацверазі+ўшы</Form>
        </Variant>
    </Paradigm>
    <Paradigm pdgId="1227159" lemma="рашаці+цца" tag="VIMRX">
        <Variant id="a" pravapis="A2008" lemma="рашаці+цца">
            <Slounik name="piskunou2012" idx="166840">{b}рашаці´цца{/b} {i}незак.{/i}, рашэ´ціцца {i}і{/i} рашаці´цца /// v10{sup}3{/sup} C/#v10{sup}1{/sup} B/</Slounik>
            <Form tag="0">рашаці+цца</Form>
            <Form tag="R1S">рашачу+ся</Form>
            <Form tag="R2S">рашэ+цішся</Form>
            <Form tag="R3S">рашэ+ціцца</Form>
            <Form tag="R1P">рашэ+цімся</Form>
            <Form tag="R2P">рашэ+ціцеся</Form>
            <Form tag="R3P">рашэ+цяцца</Form>
            <Form tag="PMS">рашаці+ўся</Form>
            <Form tag="PFS">рашаці+лася</Form>
            <Form tag="PNS">рашаці+лася</Form>
            <Form tag="PXP">рашаці+ліся</Form>
            <Form tag="I2S">рашаці+ся</Form>
            <Form tag="I2P">рашаці+цеся</Form>
            <Form tag="RG">рашэ+чачыся</Form>
        </Variant>
    </Paradigm>
    <Paradigm pdgId="1227160" lemma="рашаці+ць" tag="VTXNX">
        <Variant id="a" pravapis="A2008" lemma="рашаці+ць">
            <Slounik name="piskunou2012" idx="166841">{b}рашаці´ць{/b}, рашачу´, -шэ´ціць {i}і{/i} рашачу´, -аці´ць, -аціце´ /// v10{sup}3{/sup} C/#v10{sup}1{/sup} B/</Slounik>
            <Form tag="0">рашаці+ць</Form>
            <Form tag="R1S">рашачу+</Form>
            <Form tag="R2S">рашэ+ціш</Form>
            <Form tag="R3S">рашэ+ціць</Form>
            <Form tag="R1P">рашэ+цім</Form>
            <Form tag="R2P">рашэ+ціце</Form>
            <Form tag="R3P">рашэ+цяць</Form>
            <Form tag="PMS">рашаці+ў</Form>
            <Form tag="PFS">рашаці+ла</Form>
            <Form tag="PNS">рашаці+ла</Form>
            <Form tag="PXP">рашаці+лі</Form>
            <Form tag="I2S">рашаці+</Form>
            <Form tag="I2P">рашаці+це</Form>
            <Form tag="RG">рашэ+чачы</Form>
        </Variant>
    </Paradigm>
</Wordlist>
